# 请教陈老师，关于发电企业机组停用减值问题？

提问人：2289784050@qq.c 时间：2019-11-21 06:30:24
您好，陈老师，麻烦请教以下问题？
我们有一家客户为煤机发电公司（以下用 A 公司代替），为特殊行业，收入的形式除了正常的发电收入，还有另外两种特殊类型，分别为替代电量转让收入和容量补助收入。
目前，为了推进当地政府供给侧结构性改革防范煤电过剩产能，A公司有一台发电机组于 2019 年 10 月停机，但未开展处置（关停机组资产处置预计在 2020 年或 2021 年全面实施），本年需要计提减值准备，想请问本年计提减值准备是否应该考虑未来三年的电量替代收入或容量补助收入。
注：A 公司机组关停可能存在两种现金流一是替代电量的转让，二是容量的补贴，二者只能选择其一。
望陈老师在百忙之中能够回复一下，再次感谢陈老师！

回答人：chenyiwei
可参考：《瑞华研究 2010 ～ 2016 汇编》之 “问题 1-1-8（“上大压小” 中将被关停的机组的折旧和减值测试问题）”、“问题 5-4-2（转让上网电量指标的收入的性质认定）”。